【裁判字號】    90,易,2240
【裁判日期】    900809
【裁判案由】    家庭暴力防治法之傷害
【裁判全文】
臺灣臺中地方法院刑事判決                          九十年度易字第二二四號
    公  訴  人  臺灣臺中地方法院檢察署檢察官
    被      告  丁○○
右列被告因家庭暴力防治法之傷害案件，經檢察官提起公訴 (九十年度偵字第一一一
二○號)，本院判決如左：
    主  文
丁○○連續傷害人之身體，累犯，處有期徒刑壹年。
扣案之水果刀壹支，沒收。
    事  實
一、丁○○係丙○○之姪，亦係乙○○配偶之弟，其與丙○○、乙○○間具有家庭暴
    力防治法第三條第四款所定之家庭成員關係，另丁○○曾因竊盜案件，經本院判
    處有期徒刑六月確定，甫於民國八十六年八月十八日執行完畢。詎其仍不知悔改
    ，又於九十年六月二十四日十七時許，無故持其所有之水果刀一支至台中縣豐原
    市○○路三八二巷十八號前菜圃，趁丙○○正在工作不備之際，以該水果刀刺向
    丙○○之臀部，再以手勒住丙○○之脖子欲再刺喉部，因丙○○與之抵擋又被水
    果刀劃傷頸部，致丙○○之前頸部、胸部、左臀部均受有裂傷之傷害；此際乙○○聞及上開情事，乃自台中縣豐原市○○路三八二巷十八號住處屋內走至大門口
    ，見狀即上前將丁○○拉開，丙○○遂趁機奔回住處，惟丁○○卻又基於同一傷
    害他人身體之概括犯意，持該同支水果刀揮砍乙○○，致乙○○左肩部、左側胸
    、左上背受有刀割傷等之傷害，嗣因乙○○奮勇將丁○○手持之水果刀奪下，並
    經據報趕至現場之巡邏員警當場查獲。
二、案經丙○○、乙○○訴由台中縣警察局豐原分局報請臺灣臺中地方法院檢察署檢
    察官偵查起訴。
    理  由
一、訊據被告丁○○，固坦承有於右揭時、地與被害人丙○○及乙○○發生爭執，並
    互相抱在一起等之情事；惟就前揭之其他事實，則辯稱伊均已不復記憶等語。經
    查，右揭被告先後持刀砍傷丙○○與乙○○等之事實，業據被害人丙○○、乙○○二人迭於警訊及偵、審中指訴綦詳，且各自所述情節又均核互相符；並經證人
    即案發後據報前往現場處理之台中縣警察局豐原分局豐東派出所警員甲○○於本
    院審理時到庭，就其到達現場時猶見被害人受傷部位鮮血直流一情結證明確，且
    有其所出具之職務報告暨所繪製之現場圖在卷可佐；此外復有丙○○、乙○○之
    驗傷診斷書各一紙附卷，及被告本件持以行兇之水果刀一支扣案可證，被告上開
    所辯應純屬事後推卸之詞，並不可採，本件事證明確，被告犯行堪以認定。
二、核被告所為，係犯刑法第二百七十七條第一項之傷害罪。又被告與被害人丙○○
    、乙○○分別係叔姪及妻弟姐夫之關係，均為家庭暴力防治法第三條第四款規定
    之家庭成員，被告故意對被害人實施傷害行為，成立刑法第二百七十七條第一項
    之傷害罪，屬於家庭暴力防治法第二條第二項所稱之家庭暴力罪。被告右揭先後
    分別傷害丙○○與乙○○之犯行，時間緊接，手段相同，所犯又係構成要件相同
    之罪名，顯係基於概括犯意反覆為之，為連續犯，應以一罪論並依法加重其刑。
    又被告前曾因竊盜案件，經本院判處有期徒刑六月確定，甫於八十六年八月十八
    日執行完畢，有台灣台中地方法院檢察署刑案資料查註紀錄表一份在卷可按，其
    於有期徒刑執行完畢後，五年以內再犯本件有期徒刑以上之罪，是為累犯，應依
    刑法第四十七條規定遞予加重其刑。爰審爰審酌被告之素行、本件犯罪之動機、
    目的、手段、被害人所受傷害程度及被告犯罪後之態度等一切情狀，量處如主文
    所示之刑，以示懲儆。扣案之水果刀一支，為被告所有（業據被告於本院審理時
    供明在卷），又係供被告本件犯罪所用，應依法併予宣告沒收。
據上論斷，應依刑事訴訟法第二百九十九條第一項前段，刑法第五十六條、第二百七
十七條第一項、第四十七條、第三十八條第一項第二款，罰金罰鍰提高標準條例第一
條前段，判決如主文。
中      華      民      國      九十      年      八      月      九    日
                                      臺灣臺中地方法院刑事第三庭
                                              法  官  張  智  雄
右正本證明與原本無異。
如不服本判決，應於判決送達後十日內向本院提出上訴狀，上訴於臺灣高等法院臺中
分院( 須附繕本 )。
                                              書記官
中      華      民      國      九十      年      八      月      十三  日
附錄論罪科刑法條
刑法第二百七十七條第一項：傷害人之身體或健康者，處三年以下有期徒刑、拘役或
一千元以下罰金。


司法院資訊處製作；財團法人民間司法改革基金會備份。
